臺灣新竹地方法院刑事判決　　　　　　　 94年度易字第365號
公　訴　人　臺灣新竹地方法院檢察署檢察官
被　　　告　乙○○
指定辯護人　本院公設辯護人甲○○
上列被告因違反毒品危害防制條例案件，經檢察官提起公訴（九
十三年度偵字第一三三七號、第一五四六號），再經本院合議庭
裁定適用簡式審判程序，判決如下：
    主  文
乙○○連續施用第二級毒品，處有期徒刑壹年壹月。
扣案之安非他命伍包（毛重伍公克）、殘渣袋壹個沒收銷燬之；
吸食器壹組沒收。
    事  實
乙○○基於概括之犯意，連續自九十三年十月十九日起至同年十
二月八日凌晨一時許，在臺北市○○區○○街二二０巷七十五號
住處、新竹縣竹北市喬蓮商務旅館等處，非法施用第二級毒品安
非他命多次。
    理  由
甲、本件被告所犯之罪，非死刑、無期徒刑、最輕本刑為三年以
    上有期徒刑之罪，或高等法院管轄之第一審案件，被告於本
    院準備程序中就被訴事實為有罪之陳述，經本院合議認合於
    新修正刑事訴訟法第二百七十三條之一第一項之規定，裁定
    進行簡式審判程序，合先敘明。
乙、認定犯罪構成要件事實所憑之證據及其認定之理由：
  壹、證據：
    一、被告於警訊、檢察官偵訊及本院審理時之自白。
    二、扣案之安非他命五包（毛重五公克）、殘渣袋一個、吸
        食器一組。
    三、現場照片十四張。
    四、新竹市衛生局九十三年十一月九日衛檢字第一三三七四
        號、九十三年十二月十六日衛檢字第一五０五０號不法
        藥物尿液初步篩檢報告書、真實姓名對照表各二份。
    五、被告因連續施用第二級毒品，經本院於九十三年十月十
        八日，以九十三年度易字第四九０號案件，判處有期徒
        刑九月之宣示判決筆錄一份。
  貳、認定之理由：
    一、上述被告自白與上開其餘證據互核相符，堪信該自白與
        事實相符。
    二、本件事證明確，被告犯行，均洵堪認定。
丙、適用法律：
  壹、按毒品危害防制條例於九十二年七月九日經總統公布修正
      ，九十三年一月九日生效施行，被告施用第二級毒品之犯
      罪時間在上開條例生效施行後，自應適用新法。
      查被告前係八十九年三月六日起入新竹戒治所強制戒治，
      八十九年九月二十一日停止強制戒治出監，嗣於九十年二
      月十六日未經撤銷停止強制戒治視為執行完畢。依修正後
      之毒品危害防制條例第二十三條第二項之規定，被告係符
      合觀察、勒戒或強制戒治執行完畢釋放後，五年內再犯第
      十條之罪，檢察官依法應予追訴。
  貳、核被告施用第二級毒品，所為係犯毒品危害防制條例第十
      條第二項之罪。
  參、吸收關係：又其持有第二級毒品之低度行為，應為施用之
      高度行為所吸收，應不另論罪。
  肆、連續犯：被告先後多次犯行，時間緊接，犯罪構成要件相
      同，顯係基於概括犯意反覆為之，為連續犯，應依刑法第
      五十六條以一罪論。
丁、科刑審酌：
  壹、主刑部分：
    一、加重原因：
      １、連續犯：被告為連續犯，應依刑法第五十六條以一罪
          論，並依法加重其刑。
    二、減輕原因：無。
    三、依刑法第五十七條，審酌被告下列事項：
    （一）犯罪動機係因疑似罹患肺癌。
    （二）犯罪目的為減輕病症。
    （三）犯罪時未受到任何刺激。
    （四）犯罪手段為自戕行為。
    （五）被告家中有雙親，父親中風；另與妻離婚，惟小孩均
          已長大，入獄前擔任保全工作，生活狀況尚屬正常。
    （六）前有違反毒品危害防制條例、違反麻醉藥品管理條例
          、贓物罪各二次；違反動產擔保交易法、偽造有價證
          券、竊盜、侵占、偽造文書、過失傷害各一次，共十
          二次之前科紀錄，品行不良。
    （七）學歷為高中肄業，智識程度普通。
    （八）本件無實際被害人。
    （九）犯罪並未產生具體之危險或損害。
    （十）犯罪後態度良好坦承犯行不諱，應已知所悔悟。
    四、科刑審酌情形：
    （一）本件被告所犯毒品危害防制條例第十條第二項罪名之
          法定本刑為三年以下有期徒，應以最輕本刑有期徒刑
          二月為基本刑度。
    （二）酌加部分：被告犯毒品危害防制條例第十條第一項之
          罪名時，已強制戒治過一次，應酌予加重有期徒刑一
          月；又其前有十二次之前科紀錄，應酌予加重有期徒
          刑十二月；另係連續犯，應予加重有期徒刑二月，此
          部分共十五月。
    （三）酌減部分：被告就施用部分坦承犯行不諱，應酌予減
          輕有期徒刑二月；又其係疑似罹患肺癌，為減輕病症
          所帶來之痛苦，方施用安非他命，及施用安目他命係
          自戕行為，尚未造成他人法益受到侵害等情，再酌予
          減輕二月，此部分共四月。
    （四）結論：依上開審酌情節所得刑度予以加減，被告即應
          受有期徒刑一年一月之宣告。
  貳、從刑部分：
    一、褫奪公權：尚有宣告之必要。
    二、沒收：
    （一）扣案之安非他命五包（毛重五公克）、殘渣袋一個（
          按與殘留之安非他命無法分離），均屬毒品危害防制
          條例第二條第二項第二款之第二級毒品，應依同條例
          第十八條第一項前段沒收銷燬之。
    （二）扣案之吸食器一組，為被告所有並供犯罪所用之物，
          業據被告供明在卷，爰依刑法第三十八條第一項第二
          款宣告沒收。
據上論斷，應依上開法條及刑事訴訟法第二百九十九條第一項前
段、第二百七十三條之一第一項；刑法第十一條前段，判決如主
文。
本案經檢察官林忠義到庭執行職務。
中　　華　　民　　國　　94　　年　　8　　月　　 2　　日
                  刑事第五庭    法　官　陳健順
以上正本證明與原本無異。
如不服本判決，應於判決送達後10日內向本院提出上訴狀 (應附
繕本 )，上訴於臺灣高等法院。
中　　華　　民　　國　　94　　年　　8　　月　　 2　　日
                                書記官  馮玉玲
附錄論罪科刑法條：
毒品危害防制條例第十條第二項。
